【裁判字號】    99,簡上,38
【裁判日期】    990602
【裁判案由】    恐嚇
【裁判全文】
台灣屏東地方法院刑事判決      99年度簡上字第38號
公  訴  人  臺灣屏東地方法院檢察署檢察官
上  訴  人即
被      告  甲○○
選任辯護人  楊岡儒律師
上列上訴人即被告因恐嚇案件，不服台灣屏東地方法院98年度簡
字第2185號中華民國98年12月31日第一審簡易判決（聲請簡易判
決處刑案號98年度偵續字第33號），提起上訴，本院管轄之第二
審合議庭判決如下：
    主  文
上訴駁回。
    事  實
一、甲○○與丙○○在屏東縣萬丹鄉萬全村商場比鄰擺攤，甲○○經營水果及飲料攤位，丙○○則經營牛排攤位。民國95年
    12月24日21時30分許，甲○○飲料攤所產生之水滴不慎流向
    隔壁丙○○牛排攤位所擺放之麵條，導致麵條潮濕，丙○○
    乃與甲○○發生爭執，詎甲○○竟基於恐嚇之犯意，對丙○○恫嚇稱：「哭爸，要讓妳死了還不知道，不要呼妳賺臺灣
    人的錢（台語）」等加害生命、身體之言語，使丙○○心生
    畏懼，致生危害於安全。
二、案經丙○○訴由臺灣屏東地方法院檢察署檢察官聲請以簡易
    判決處刑。
    理  由
一、訊據被告甲○○矢口否認前揭犯行，辯稱: 是丙○○說，你
    們台灣人沒有用，作1 天只賺1 、2 千元的生意也在做，伊
    自己並未回嘴或恐嚇丙○○云云。經查:前揭事實業據告訴
    人丙○○於偵查、本院審理中指述明確，核與證人黃順進、
    黃建銨、黃婉禛、黃蓄芳於偵查中之證述相符，被告雖以證
    人黃順進、黃建銨、黃婉禛、黃蓄芳分別為被害人之配偶、
    子女、受雇人，其證詞顯非實在云云置辯，然各該證人所述
    被告犯罪情節互核相符，其中成年之證人黃順進、黃蓄芳均
    具結，擔保其證言之真實性，另參以證人劉正強於本院97年
    度簡上字第229 號98年2 月3 日審理時具結證稱: 之前（被
    告與告訴人）攤位擺在一起有糾紛，之後就常常吵鬧等語（
    見本院98年度簡字第2185號卷第22頁），可知被告與告訴人
    素有嫌隙，相處不睦，衡諸經驗、論理法則，於告訴人向被
    告抱怨麵條遭水浸濕時，二人應有互相爭執及被告出言恐嚇
    之可能，是前述證人黃順進、黃建銨、黃婉禛、黃蓄芳所證
    亦與常理相符，應堪採信。再被告雖以證人乙○○之證詞欲
    證明自己並未恐嚇被害人，惟查證人乙○○於案發時點95年
    12月24日21時30分許並未在被告之飲料攤等情，已據證人乙○○於偵查及本院審理時證述明確，故其證詞尚不足為有利
    被告之認定，附此敘明。是被告恐嚇犯行洵堪認定，本案事
    證明確，應依法論科。
二、核被告甲○○所為，係犯刑法第305 條之恐嚇罪。原審審酌
    被告不以和平理性之方式解決糾紛，僅因一時意氣即口出惡
    言恐嚇他人，誠屬不該，且其犯後否認犯行、態度不佳等一
    切情狀，量處拘役40日，並諭知易科罰金之標準，並依中華
    民國96年罪犯減刑條例第2 條第1 項第3 款及第7 條之規定
    ，減其宣告刑2 分之1 ，併諭知易科罰金之標準，其認事用
    法，均無不合，量刑亦屬妥適。被告上訴意旨空言指摘原審
    判決不當，顯無理由，應予駁回。
據上論斷，應依刑事訴訟法第455 條之1 第1 項、第3 項、第36
8 條，判決如主文。
本案經檢察官任亭到庭執行職務。
中    華    民      國      99    年   6    月   2    日
                    刑事第五庭
                              審判長法  官    石家禎
                                    法  官    林家聖
                                    法  官    程士傑
以上正本證明與原本無異。
不得上訴。
中    華    民      國      99    年   6    月   2    日
                                    書記官    林鴻仁

司法院資訊處製作；財團法人民間司法改革基金會備份。
